<?xml version='1.0' encoding='utf-8'?>
<verb default="íligh" disambig="">
  <verbalNoun default="íliú" />
  <verbalAdjective default="ílithe" />
  <tenseForm default="íligh" tense="Past" dependency="Indep" person="Base" />
  <tenseForm default="ílíomar" tense="Past" dependency="Indep" person="Pl1" />
  <tenseForm default="ílíodar" tense="Past" dependency="Indep" person="Pl3" />
  <tenseForm default="íligh" tense="Past" dependency="Dep" person="Base" />
  <tenseForm default="ílíomar" tense="Past" dependency="Dep" person="Pl1" />
  <tenseForm default="ílíodar" tense="Past" dependency="Dep" person="Pl3" />
  <tenseForm default="ílíodh" tense="PastCont" dependency="Indep" person="Base" />
  <tenseForm default="ílínn" tense="PastCont" dependency="Indep" person="Sg1" />
  <tenseForm default="ílíteá" tense="PastCont" dependency="Indep" person="Sg2" />
  <tenseForm default="ílímis" tense="PastCont" dependency="Indep" person="Pl1" />
  <tenseForm default="ílídís" tense="PastCont" dependency="Indep" person="Pl3" />
  <tenseForm default="ílítí" tense="PastCont" dependency="Indep" person="Auto" />
  <tenseForm default="ílíodh" tense="PastCont" dependency="Dep" person="Base" />
  <tenseForm default="ílínn" tense="PastCont" dependency="Dep" person="Sg1" />
  <tenseForm default="ílíteá" tense="PastCont" dependency="Dep" person="Sg2" />
  <tenseForm default="ílímis" tense="PastCont" dependency="Dep" person="Pl1" />
  <tenseForm default="ílídís" tense="PastCont" dependency="Dep" person="Pl3" />
  <tenseForm default="ílítí" tense="PastCont" dependency="Dep" person="Auto" />
  <tenseForm default="ílíonn" tense="PresCont" dependency="Indep" person="Base" />
  <tenseForm default="ílím" tense="PresCont" dependency="Indep" person="Sg1" />
  <tenseForm default="ílímid" tense="PresCont" dependency="Indep" person="Pl1" />
  <tenseForm default="ílítear" tense="PresCont" dependency="Indep" person="Auto" />
  <tenseForm default="ílíonn" tense="PresCont" dependency="Dep" person="Base" />
  <tenseForm default="ílím" tense="PresCont" dependency="Dep" person="Sg1" />
  <tenseForm default="ílímid" tense="PresCont" dependency="Dep" person="Pl1" />
  <tenseForm default="ílítear" tense="PresCont" dependency="Dep" person="Auto" />
  <tenseForm default="íleoidh" tense="Fut" dependency="Indep" person="Base" />
  <tenseForm default="íleoimid" tense="Fut" dependency="Indep" person="Pl1" />
  <tenseForm default="íleofar" tense="Fut" dependency="Indep" person="Auto" />
  <tenseForm default="íleoidh" tense="Fut" dependency="Dep" person="Base" />
  <tenseForm default="íleoimid" tense="Fut" dependency="Dep" person="Pl1" />
  <tenseForm default="íleofar" tense="Fut" dependency="Dep" person="Auto" />
  <tenseForm default="íleodh" tense="Cond" dependency="Indep" person="Base" />
  <tenseForm default="íleoinn" tense="Cond" dependency="Indep" person="Sg1" />
  <tenseForm default="íleofá" tense="Cond" dependency="Indep" person="Sg2" />
  <tenseForm default="íleoimis" tense="Cond" dependency="Indep" person="Pl1" />
  <tenseForm default="íleoidís" tense="Cond" dependency="Indep" person="Pl3" />
  <tenseForm default="íleofaí" tense="Cond" dependency="Indep" person="Auto" />
  <tenseForm default="íleodh" tense="Cond" dependency="Dep" person="Base" />
  <tenseForm default="íleoinn" tense="Cond" dependency="Dep" person="Sg1" />
  <tenseForm default="íleofá" tense="Cond" dependency="Dep" person="Sg2" />
  <tenseForm default="íleoimis" tense="Cond" dependency="Dep" person="Pl1" />
  <tenseForm default="íleoidís" tense="Cond" dependency="Dep" person="Pl3" />
  <tenseForm default="íleofaí" tense="Cond" dependency="Dep" person="Auto" />
  <moodForm default="ílíodh" mood="Imper" person="Base" />
  <moodForm default="ílím" mood="Imper" person="Sg1" />
  <moodForm default="íligh" mood="Imper" person="Sg2" />
  <moodForm default="ílímis" mood="Imper" person="Pl1" />
  <moodForm default="ílígí" mood="Imper" person="Pl2" />
  <moodForm default="ílídís" mood="Imper" person="Pl3" />
  <moodForm default="ílítear" mood="Imper" person="Auto" />
  <moodForm default="ílí" mood="Subj" person="Base" />
  <moodForm default="ílímid" mood="Subj" person="Pl1" />
  <moodForm default="ílítear" mood="Subj" person="Auto" />
</verb>
